---
title: Group 5 期中專案競賽
author: 第 5 組 
date: "`r Sys.time()`"
output: 
  html_document:
    highlight: pygments
    theme: flatly
    css: ../style.css
---

```{r results='hide', message=FALSE, warning=FALSE, echo=F}
# 這些程式碼設定網頁的格式，並安裝、載入一些基本的套件，請大家不要去改動<br>
rm(list=ls(all=T))
knitr::opts_chunk$set(comment = NA)
knitr::opts_knit$set(global.par = TRUE)
par(cex=0.8)
options(scipen=20, digits=5, width=80)
if(!require(pacman)) install.packages("pacman")
```
<br>

### § 前置作業
```{r results='hide', message=FALSE, warning=FALSE}
pacman::p_load(dplyr, ggplot2, readr, ggmap, maps, tm, SnowballC, wordcloud2, RColorBrewer, stringr,slam,EnvStats, gganimate, gifski)
```

```{r results='hide', message=FALSE, warning=FALSE}
 #ADD G DATA
 # G = read_csv("data/olist_geolocation_dataset.csv")
 # R = read_csv("data/olist_order_reviews_dataset.csv")
 # L = read_csv("data/olist_marketing_qualified_leads_dataset.csv")
 # Q = read_csv("data/olist_closed_deals_dataset.csv")
 # I = read_csv("data/olist_order_items_dataset.csv")
 # C = read_csv("data/olist_customers_dataset.csv")
 # O = read_csv("data/olist_orders_dataset.csv")
 # P = read_csv("data/olist_products_dataset.csv")
 # S = read_csv("data/olist_sellers_dataset.csv")
 # TPC = read_csv("data/product_category_name_translation.csv")
 # load("data/R.rdata")
 # 
 # attr(G, "spec") = NULL
 # attr(R, "spec") = NULL
 # attr(L, "spec") = NULL
 # attr(Q, "spec") = NULL
 # attr(I, "spec") = NULL
 # attr(C, "spec") = NULL
 # attr(O, "spec") = NULL
 # attr(P, "spec") = NULL
 # attr(S, "spec") = NULL
 # attr(TPC, "spec") = NULL
 # 
 # save(G,R,L,Q,I,C,O,P,S,TPC, file="data/olistdata.rdata")
```
<span style="font-size:24px">`r "\U1F4A1"`</span>
讀完原始資料之後，先將資料壓縮起來，之後再從壓縮檔讀進會比較快、比較方便<br>

```{r}
rm(list=ls(all=T))
load("data/olistdata.rdata")
```

### ◆ Part.1 資料探索
##### 顧客分析
* 一次性顧客佔了96.9%，過多
```{r}
Q <- group_by(C, customer_unique_id) %>% summarise(nid=n())
dim(Q)
table(Q$nid) %>% prop.table() %>% round(3)
```



##### 評論分析
* 一星至五星
```{r}
#下圖由左至右分別表示1~5星的評價比數各有多少。
OR <- left_join(O,R,by="order_id")
OR$review_score %>% table %>% prop.table()

OR <- OR[!duplicated(OR$review_id),] 
OR %>% ggplot(aes(review_score)) + 
  geom_bar(fill="blue") +
  geom_text(stat='count', aes(label=..count..), vjust=-0.2) +
  ggtitle("買家&訂單")
```
* 三星以下
```{r}
#下圖由左至右分別表示1~3星的評價比數各有多少。
OR <- left_join(O,R,by="order_id")
OR$review_score %>% table %>% prop.table() 
OR123 <- filter(OR,review_score<=3)
OR123 <- OR123[!duplicated(OR123$review_id),] 
OR123 %>% ggplot(aes(review_score)) + 
  geom_bar(fill="blue") +
  geom_text(stat='count', aes(label=..count..), vjust=-0.2) +
  ggtitle("買家&訂單")

```
##### 低評分佔比
```{r}
OR$low_score = sapply(OR$review_score, function(x){
  ifelse(x <= 3, TRUE, FALSE)
  })
prop.table(table(OR$low_score))
```


##### 全部評論
```{r results='hide', message=FALSE, warning=FALSE}
text <- R$message %>% na.omit %>% iconv("UTF-8")
docs <- Corpus(VectorSource(text))
docs <- Corpus(VectorSource(text))
toSpace <- content_transformer(function (x , pattern ) gsub(pattern, " ", x))
docs <- docs %>% 
  tm_map(toSpace, "/") %>% 
  tm_map(toSpace, "@") %>% 
  tm_map(toSpace, "\\|") %>%
  tm_map(removeNumbers) %>%
  tm_map(removePunctuation) %>%
  tm_map(stripWhitespace) %>%
  tm_map(content_transformer(tolower)) %>%
  tm_map(removeWords, stopwords("english")) 
```

##### 文字雲1
```{r}
matrix <- docs %>% TermDocumentMatrix() %>% as.matrix() 
words <- sort(rowSums(matrix),decreasing=TRUE) 
df <- data.frame(word = names(words),freq=words)
head(df, 10)
wordcloud2(data=df, size=1.6, color='random-dark')
```
br>

##### 評論星等小於三
* 找到評論星等小於3之後，做成文字雲，去與所有評論的文字雲做比對。
```{r results='hide', message=FALSE, warning=FALSE}
R3 <- R %>% filter(review_score <= 3) 
text2 <- R3$message %>% na.omit %>% iconv("UTF-8")
docs2 <- Corpus(VectorSource(text2))
docs2 <- docs2 %>% 
  tm_map(toSpace, "/") %>% 
  tm_map(toSpace, "@") %>% 
  tm_map(toSpace, "\\|") %>%
  tm_map(removeNumbers) %>%
  tm_map(removePunctuation) %>%
  tm_map(stripWhitespace) %>%
  tm_map(content_transformer(tolower)) %>%
  tm_map(removeWords, stopwords("english"))
```

##### 文字雲2
```{r}
matrix <- docs2 %>% TermDocumentMatrix() %>% as.matrix() 
words <- sort(rowSums(matrix),decreasing=TRUE) 
df <- data.frame(word = names(words),freq=words)
head(df, 10)
wordcloud2(data=df, size=1.6, color='random-dark')
```
br>

##### 評論分數等於 1
* 找到評論星等為1之後，做成文字雲，去與上面兩個文字雲做比對。
```{r results='hide', message=FALSE, warning=FALSE}
R1 <- R %>% filter(review_score <= 1) 
text3 <- R1$message %>% na.omit %>% iconv("UTF-8")
docs3 <- Corpus(VectorSource(text3))
docs3 <- docs3 %>% 
  tm_map(toSpace, "/") %>% 
  tm_map(toSpace, "@") %>% 
  tm_map(toSpace, "\\|") %>%
  tm_map(removeNumbers) %>%
  tm_map(removePunctuation) %>%
  tm_map(stripWhitespace) %>%
  tm_map(content_transformer(tolower)) %>%
  tm_map(removeWords, stopwords("english"))
```

##### 文字雲3
```{r}
matrix <- docs3 %>% TermDocumentMatrix() %>% as.matrix() 
words <- sort(rowSums(matrix),decreasing=TRUE) 
df <- data.frame(word = names(words),freq=words)
head(df, 10)
wordcloud2(data=df, size=1.6, color='random-dark')
```
br>

<span style="font-size:24px">`r "\U1F4A1"`</span>
發現delivery、received、time、came在一星評論依然佔高比例，可知運送時間對顧客來說是個問題<br>

<br><hr>
### ◆ Part.2 物流分析
##### 分析運送和評論關係 (物流天數和評論)
```{r}
ds <- group_by(R, order_id) %>% 
  summarise(score = mean(review_score)) %>%
  merge(O, ., by='order_id', all.x=T) %>%
  na.omit()
ds = mutate(ds, d_period=as.numeric(difftime(
  order_delivered_customer_date, order_approved_at, units="days"))) 
cor.test(ds$score, ds$d_period) 
```
<span style="font-size:24px">`r "\U1F4A1"`</span>
運送天數與評論星等的相關性，發現為`-0.33506`可得知運送天數越長則星等給的越低有明顯負相關<br>

##### 畫出關係盒狀圖
```{r}
score2 <- round(ds$score, digits = 0)
ds <- cbind(ds, score2)
ds = ds[,-12]

boxplot(formula=d_period~score2,
        data = ds, xlab="score2", ylab = "d_period", col ="lightblue")
```

##### 去除離群值
```{r}
rosnerTest(ds$d_period)
outlier <- 15 + 1.5*IQR(ds$d_period);outlier
```


```{r}
ds_outlier = ds %>% filter(ds$d_period > 26.901)#ds篩出outlier
ds = anti_join(ds, ds_outlier, by = "order_id")
which.max(ds$d_period)
```

##### 畫出去除離群值的盒狀圖
```{r}
score2 <- round(ds$score, digits = 0)
ds <-cbind(ds, score2)
ds = ds[,-12]

boxplot(formula=d_period~score2,
        data = ds, xlab="score2", ylab = "d_period", col ="lightblue")
```

<span style="font-size:24px">`r "\U1F4A1"`</span>
發現運送天數越長則星等給的越低有明顯負相關，只要改善這點顧客的滿意度才有可能提升<br>

##### 運費分析
<span style="font-size:24px">`r "\U1F4A1"`</span>
運費除以價格比例偏高，代表消費者可能會因運費而沒有在電商平台上購買的意願<br>

### ◆ Part.3 地圖探索
##### > 問題：以分析order的運費為主：
1. 客戶與工廠在各地區的分佈關係
2. 分析所有訂單依照產品別的運費
3. 各地區(city, state)有多少筆訂單
4. 統計實際送達與預期送達日之間的落差

##### > 理由：
1. 統計出各產品的運費總額、各地區的訂單需求。藉由以上分析，得出運費產生主要在哪些產品別的運輸上。
2. 客戶與工廠的分佈概況，客戶與工廠之間距離接近的狀況，可採取直接領貨的方式。並計算實際送達的日數落差，來進行運輸效率之分析。
3. 經由以上產品運費與運輸效率的統計與分析，未來可做為電商設置集運中心的可能性評估。

##### 地圖
```{r}
# Removing some outliers
# Brazils most Northern spot is at 5 deg 16′ 27.8″ N latitude.;
G = G[G$geolocation_lat <= 5.27438888,]
# it’s most Western spot is at 73 deg, 58′ 58.19″W Long.
G = G[G$geolocation_lng >= -73.98283055,]
# It’s most southern spot is at 33 deg, 45′ 04.21″ S Latitude.
G = G[G$geolocation_lat >= -33.75116944,]
# It’s most Eastern spot is 34 deg, 47′ 35.33″ W Long.
G = G[G$geolocation_lng <=  -34.79314722,]
Brazil = map_data("world") %>% filter(region=="Brazil")
BM <- borders("world", regions = "Brazil", fill = "grey70", colour = "black")
# 巴西地圖基底
bm = ggplot() + geom_polygon(data = Brazil, aes(x=long, y = lat, group = group), fill="Bisque");bm

```
<br>

##### 買賣家位置設定
```{r}
sl <- G %>% group_by(geolocation_city) %>% summarise(s_lat = max(geolocation_lat),s_lng=max(geolocation_lng))
cl <- G %>% group_by(geolocation_city) %>% summarise(c_lat = max(geolocation_lat),c_lng=max(geolocation_lng))

# clean
sl = sl[sl$s_lat <= 5.27438888,];sl = sl[sl$s_lng >= -73.98283055,]
sl = sl[sl$s_lat >= -33.75116944,];sl = sl[sl$s_lng <=  -34.79314722,]

cl = cl[cl$c_lat <= 5.27438888,];cl = cl[cl$c_lng >= -73.98283055,]
cl = cl[cl$c_lat >= -33.75116944,];cl = cl[cl$c_lng <=  -34.79314722,]

sc_loc <- c(sl$s_lat, sl$s_lng, cl$c_lat, cl$c_lng)
```


```{r}
# bm + geom_point(data = G, aes(x=geolocation_lng, y=geolocation_lat, color=geolocation_state),size=0.2)
```


##### 合併成大表
```{r}
IS <- left_join(I,S)
OC <- left_join(O,C)
BAA <- OC %>% left_join(.,IS,by="order_id") %>%
  left_join(.,P) %>%
  left_join(.,sl,by=c('seller_city'='geolocation_city')) %>%
  left_join(.,cl,by=c('customer_city'='geolocation_city'))
```
* 繪出個訂單狀態圖
* 參考:https://www.kaggle.com/anshumoudgil/olist-a-brazilian-e-commerce/code
```{r}
# OS_plot <- ggplot(BAA, aes(y = customer_state, x = seller_state))+
#   geom_jitter(fill = alpha("red", 0.001), color = "blue", alpha = 0.36, size = 2.1, shape = 21) +
#   coord_polar(start = 0) +
#   theme_minimal() +
#   labs(title ="Order Status :: ...{closest_state}...",
#   x = "Seller's State", y = "Customer's State",
#   subtitle = "States :: Sellers vs. Customers") +
#   transition_states(order_status, transition_length = 5, state_length = 5)
# animate(OS_plot)
```

<span style="font-size:24px">`r "\U1F4A1"`</span>
發現所有訂單幾乎聚集在某幾個州<br>

##### 顧客分布
```{r}
n_distinct(BAA$customer_unique_id)
bm + geom_point(data=BAA,aes(x=c_lng,y=c_lat,color=customer_state),size=0.2)
```


##### 賣家分布
```{r}
n_distinct(BAA$seller_id)
bm + geom_point(data=BAA,aes(x=s_lng,y=s_lat,color=seller_state),size=0.5)
```

<span style="font-size:24px">`r "\U1F4A1"`</span>
顧客及賣家都聚集在巴西東南部<br>

##### 賣賣家距離
```{r}
scc <- BAA %>%
  group_by(s_lat,s_lng,c_lat,c_lng) %>%
  summarise(count=n()) %>%
  arrange(desc(count))
scc1 <- scc[1:300,]
bm +  
  geom_point(data=scc1, aes(x=c_lng, y=c_lat), col="red", size=0.5) +
  geom_point(data=scc1, aes(x=s_lng, y=s_lat), col="blue", size=0.5) +
  geom_segment(data=scc1, aes(x=s_lng, y=s_lat, xend=c_lng, yend=c_lat),
              col="black", size=.01)
```

##### 2. 分析所有訂單依照「產品、分類」的運費總額與產品價格關係
```{r}
# 分析產品分類的運費總額、(產品價格-運費)的平均
freightFee1 = merge(x = I, y = P, by = "product_id", all.x =  TRUE) %>%
   select (product_id, product_category_name, price, freight_value) %>%
  group_by (product_category_name) %>% 
  summarise(
    totalFreight = sum(freight_value),
    pfMeanDiff = mean(price-freight_value)
  )
summary(freightFee1)
```


##### 3. 各地區(city, state)有多少筆訂單
* 我們就要依`customer_id`做彙總； 先從訂單(`O`)做起 
```{r}
#1.客戶所在地區的訂單數量 Left join, 可能有的地區沒有訂單
OrdersOfState = left_join(C, O) %>%
  count(customer_state, sort=TRUE)
summary(OrdersOfState)

#2.客戶所在城市的訂單數量 Left join, 可能有的城市沒有訂單
OrdersOfCity = left_join(C, O) %>%
  count(customer_city, sort=TRUE)
summary(OrdersOfCity)
```


##### 3. 比對客戶與賣家在各地區的運費、產品價格，找出關聯性
(1) 從訂單資料O, I 兩個資料表開始做為資料探索的起點，透過與顧客C、賣家S的 join，
group後，summarise 算出各州State 的運費與產品價格

(2) 在join 過程中發現有顧客並沒有相關訂單資料，因此改採left join 並排除NA值

(3) 透過比對各州state 顧客與賣家的運費與產品價格，發現SP是銷售與運送最大量的州，而且與其他州差距巨大，因此在SP建置實體通路商場，將可以進一步提高銷售、降低運費

(4) 有四個AL、AP、RR、TO州是有銷售資料、但無賣家運費或銷售數據，可以建議賣家在這四個州(或臨近州)設置物流倉儲，可以降低從賣家所在地的運輸成本

```{r}
#先將訂單與細項join
OrderItem1 <- inner_join(O, I, by = "order_id")
#1. 計算顧客的訂單中的運費加總、產品加總價格
CustomerOrder1<-OrderItem1 %>%
  group_by(customer_id) %>%
  summarise(
    customerTotalFreight = sum(freight_value),
    customerTotalPrice = sum(price)
  )

#2.找出顧客地區的運費總額 、平均運費、產品平均價格, Left join 可能有的顧客沒有訂單
CustomerStateFee <- left_join(C, CustomerOrder1, by = "customer_id") %>%
  group_by(customer_state) %>%
  summarise(
    customerStateFreight = sum(customerTotalFreight, na.rm=TRUE),
    customerStatePrice = sum(customerTotalPrice, na.rm=TRUE)
  ) %>%
  arrange(customer_state)

#3. 計算賣家的訂單中的運費加總、產品加總價格
SellerOrder1<-OrderItem1 %>%
  group_by(seller_id) %>%
  summarise(
    sellerTotalFreight = sum(freight_value),
    sellerTotalPrice = sum(price)
  )

#4.找出賣家地區的運費總額 、平均運費、產品平均價格, Left join 可能有的賣家沒有訂單
SellerState <- left_join(S, SellerOrder1, by = "seller_id")
SellerStateFee <- SellerState %>%
  group_by(seller_state) %>%
  summarise(
    sellerStateFreight = sum(sellerTotalFreight, na.rm=TRUE),
    sellerStatePrice = sum(sellerTotalPrice, na.rm=TRUE)
  ) %>%
  arrange(seller_state)

# outter join 兩張表
StateAllFee <- full_join(CustomerStateFee, SellerStateFee, by = c("customer_state" = "seller_state"))

summary(StateAllFee)
```

##### 各州訂單(由小到大排列)
```{r}
OC1 <- left_join(O, C, by = "customer_id")
OC1 <- OC1 %>%
  group_by(customer_state) %>% 
  mutate(no_order=n()) %>% 
  arrange(desc(no_order))
ggplot(OC1,aes(customer_state)) + geom_bar()
```

<span style="font-size:24px">`r "\U1F4A1"`</span>
訂單數量前三名的州為SP、RJ、MG(>10000)，其他有較多訂單數量的州分別為RS、PR、SC、BA(>3000)<br>

##### 4.統計實際送達與預期送達日之間的落差
```{r}
C$order_delivered_delay<-
  as.Date(O$order_delivered_customer_date)-as.Date(O$order_estimated_delivery_date)
#C$avgdelay<-mean(order_delivered_delay,na.rm=TRUE)
#訂單的平均誤點天數,數值為負代表提早送達
tapply(C$order_delivered_delay,C$customer_zip_code_prefix,mean)%>%sort %>% plot %>% abline(v=,h=0,col='red')



tapply(C$order_delivered_delay,C$customer_zip_code_prefix,mean)%>%sort %>%tail(123)%>%plot
 #依照city為分組依據計算各city的平均誤點天數,以下為延緩送到的city,共有123個城市平均為延緩。
 #select(C,C$customer_delivered_delay,C$order_delivered_delay)
day_p<-filter(C,order_delivered_delay>0)
summary(day_p)
```

### ◆ Part.4 商業分析應用

<p class="wwl">
<span style="font-size:24px">`r "\U1F64A"` 建議：</span><br>
1. 透過訂單聚集地的幾個州設置物流中心，用來解決運送效率低落的問題。<br>
2. 透過新增集運的機制給消費者，用來解決運費過高的問題。<br>
</p class="wwl">
<br><br>